臺灣高雄地方法院交通事件裁定　　　 100年度交聲字第1530號
原處分機關　交通部公路總局高雄區監理所
異　議　人　洪秀鳳
上列異議人因違反道路交通管理處罰條例案件，對於交通部公路
總局高雄區監理所民國100 年6 月16日所為高監自裁字第裁80-V
P0000000號處分，聲明異議，本院裁定如下：
    主  文
異議駁回。
    理  由
一、異議意旨略以：異議人即受處分人洪秀鳳（下稱異議人）所
    有之車牌號碼XT-4559 號自用一般小客車，於民國100 年4
    月14日下午3 時24分許，行經省道台一線北上438 公里處時
    ，為現場測速攝影器測得車速為時速89公里，而有汽車駕駛
    人行車速度，超過規定之最高時速未滿20公里之違規情事，
    經屏東縣政府警察局枋寮分局依該攝影採證逕行舉發，旋經
    交通部公路總局高雄區監理所（下稱原處分機關）於100 年
    6 月16日作成高監自裁字第裁80-VP0000000號裁決，依違反
    道路交通管理處罰條例第40條規定，對異議人處以罰鍰新臺
    幣（下同）1,600 元之處分，惟依上開採證照片所示，同一
    畫面中含異議人所有上開車輛，有兩車併行入鏡，是否可認
    該違規事實為異議人所有車輛而非併行之他車，即有疑義，
    另經異議人查訪前揭路段並無明顯警告標示，況前開測速儀
    器雖有檢定合格，然其使用是否正確無誤仍非無疑，爰依法
    聲明異議，請求撤銷原處分云云，並提出網路相關案例資料
    1 張供參。
二、按汽車駕駛人，行車速度，超過規定之最高時速，或低於規
    定之最低時速，除有第43條第1 項第2 款情形外，處新臺幣
    1,200 元以上2,400 元以下罰鍰，道路交通管理處罰條例第
    40條定有明文。又汽車駕駛人之行為有經以科學儀器取得證
    據資料證明其行為違規，當場不能或不宜攔截製單舉發者，
    得逕行舉發；第一項逕行舉發，應記明車輛牌照號碼、車型
    等可資辨明之資料，以汽車所有人為被通知人製單舉發，道
    路交通管理處罰條例第7 條之2 第1 項第7 款、第4 項著有
    規定。
三、本件異議人所有之車牌號碼XT-4559 號自用一般小客車，於
    100 年4 月14日下午3 時24分許，由駕駛人駕駛行經省道台
    一線北上438 公里路段時，為現場測速攝影器測得車速為時
    速89公里，而有汽車駕駛有汽車駕駛人行車速度，超過規定
    之最高時速未滿20公里之違規情事，經屏東縣政府警察局枋
    寮分局依該攝影採證逕行舉發，旋經交通部公路總局高雄區
    監理所（下稱原處分機關）於100 年6 月16日作成高監自裁
    字第裁80-VP0000000號裁決，依違反道路交通管理處罰條例
    第40條規定，對車主即異議人處以罰鍰1,600 元之處分等情
    ，除據異議意旨陳明如上，並有交通部公路總局高雄區○○
    ○○○道路交通管理事件裁決書、屏東縣政府警察局枋寮分
    局100 年6 月3 日枋警交字第1000007753號函、交通部公路
    總局高雄區監理所交通違規案件黏貼表、採證照片3 幀、屏
    東縣政府警察局舉發違反道路交通管理事件通知單、經濟部
    標準檢驗局雷射測速儀檢定合格證書在卷可參，認信為真。
    異議意旨雖執前開情詞質疑原處分為不當，惟查：
  (一)前揭供採證使用之測速攝影器及操作警員，分別為依規定定
    期檢驗及訓練合格之電子蒐證器材及人員，有屏東縣政府警
    察局枋寮分局100 年7 月26日枋警交字第1000010480號函所
    附雷射測速儀檢定合格證書影本（有效期限：100 年12月31
    日）、雷射測速儀檢定檢查技術規範、雙鏡頭雷射測速照相
    系統使用說明書、測速執法器材教育訓練合格證書在卷可稽
    。又依卷附前開採證照片所示，其攝得畫面除行駛於現場中
    線車道之異議人所有上開自用小客車外，雖另有行駛於內線
    車道略前之拖板車同時入鏡，然其用以標定測速對象之紅線
    對焦準星區域則完全投射於上開自用小客車尾，全未超出，
    （本院卷第24頁照片），自無誤植之可能。
  (二)異議意旨雖另指稱前開現場欠缺明顯之速限警告標示云云，
    然姑不論依卷附現場附近攝得之彩色照片（本院卷第17頁、
    第18頁夾頁），除在上開路段前150 公尺中央分隔島上，已
    設有標示限速70公里之紅色圓形標示牌，下方並以長方形黃
    底黑字告示牌載明「常有測速照相」字樣，堪稱醒目，原已
    無不能注意之情事；今按「行車速度，依速限標誌或標線之
    規定，無速限標誌或標線者，應依下列規定：一行車時速不
    得超過五十公里。但在未劃設車道線、行車分向線或分向限
    制線之道路，或設有快慢車道分隔線之慢車道，時速不得超
    過四十公里。」道路交通安全規則第93條第1 項第1 款定有
    明文，並為任何曾經合格考領取得駕駛執照之駕駛人所不得
    諉為不知者，茲前揭違規現場路段並非高速公路或快速道路
    ，最高速限並為時速70公里，既如前述，苟異議人所有上開
    車輛駕駛人於前揭時地經駕駛人駕駛行經上開路段時，果因
    故未見有速限標誌，本於對上開一般速限規定之認識，其認
    知猶應更趨嚴格即不得超過時速50公里，方屬正辦，乃其竟
    仍以時速89公里之車速超速行駛，違規情節至明，是異議意
    旨以前開標示不明云云為由提出本件異議，自難謂洽。
四、綜上所述，異議人所有上開自用小客車於前揭時地既有汽車
    駕駛人行車速度超過規定之最高時速未滿20公里之違規情事
    ，原處分機關依道路交通管理處罰條例第40條規定，對異議
    人處以罰鍰1,600 元之處分，於法即無不合，異議意旨以原
    裁決不當而請求本院撤銷原裁決，即無理由，應予駁回。
五、據上論斷，應依道路交通案件處理辦法第18條，裁定如主文
    。
中    華    民    國   100    年    9     月    19    日
                        交通法庭  法  官  陳松檀
以上正本證明與原本無異。
如不服本裁定應於收受送達後5 日內向本院提出抗告書狀敘述抗
告之理由抗告於臺灣高等法院高雄分院。
中    華    民    國   100    年    9     月    19    日
                                  書記官  洪季杏